# 五年后转为应税收入的财政性资金需要确认递延所得税吗？

提问人：快枪 时间：2012-05-09 00:16:09
财税[2011]70号：关于专项用途财政性资金企业所得税处理问题的通知 三、企业将符合本通知第一条规定条件的财政性资金作不征税收入处理后，在 5 年(60个月)内未发生支出且未缴回财政部门或其他拨付资金的政府部门的部分，应计入取得该资金第六年的应税收入总额；计入应税收入总额的财政性资金发生的支出，允许在计算应纳税所得额时扣除。 一般认为，将财政性资金确认为不征税收入后，前 5 年之内我认为是不会产生递延的，因为在前五年，财政性资金从“递延收益”转到“营业外收入”的金额和实际支出，或弥补已发生支出，或与资产相关的折旧金额是一致的不存在纳税调整。 但如果该项财政性资金外 5 年后未用完而转为应税收入后，会计上这部分未用完的金额是应该仍保留在“递延收益”里吧？但税法上要求全额计入当期即第 6 年的应纳税所得额，那么在第 6 年，假设其他条件符合此时是否应确认递延所得税资产呢？

回答人：chenyiwei
满 6 年后仍未使用的这部分原先作为不征税收入的财政资金，如果确定无需返还，且预计未来将不会再发生对应的支出的，则应该在作为补助对象的支出已经发生完毕后（不一定要满 5 年），将剩余部分一次转入当期的营业外收入处理。 如果当初收到款项并按照财税[2011]70号文作为不征税收入时，就预见到这部分款项不会全部耗用完（预计这种可能性不大），则理论上说会存在未来的递延纳税义务。但鉴于收到财政资金时，可以视作一项既不影响会计利润也不影响应纳税所得额的资产、负债的初始确认，所以也就不确认递延所得税负债，后续实际发生纳税义务时计入所得税费用即可。

回答人：chenyiwei
回复 zengfengxia 的帖子
根据国税函[2009]118号文规定：“企业从规划搬迁次年起的五年内，其取得的搬迁收入或处置收入暂不计入企业当年应纳税所得额，在五年期内完成搬迁的，企业搬迁收入按上述规定处理”。并且，通常情况下，将结余计入资本公积是在整个搬迁过程均已完成后再进行的处理。
因此，此时通常理解也已经满足了税务上清算该搬迁事项相关应纳税所得额的条件。因此会计和税务处理是一致的，一般不应出现会计上转入资本公积后税务上还在递延税款中核算的情况。

回答人：chenyiwei
回复 accountnow 的帖子
我理解同样不确认递延所得税负债。这与不征税收入的原理类似。虽然搬迁完成后清算时补偿款中对应于形成资产部分的递延收益在清算时要计入应纳税所得额，从而存在应纳税暂时性差异，但是由于这部分递延收益初始确认时，属于既不影响会计利润也不影响应纳税所得额的负债初始确认，且不是企业合并交易，所以按照“初始确认豁免”原则，不确认递延所得税负债。

提问人：zengfengxia 时间：2012-05-09 20:22:41
回复 chenyiwei 的帖子
是不是可以这样理解，收到的计入资本公积的公益性搬迁补助余款，也无需确认递延所得税负债，仅需要在 5 年后实际发生纳税义务时确认应交税费？
但企业已经可以确定的知道，余款将在未来 5 年内不会动用，是否已经构成了一项因过去交易或事项形成的，预期会导致经济利益流出企业的现实义务，因而需确认负债？

回答人：chenyiwei
如果现在已知部分款项最终将会出现结余，且结余金额可以可靠估计的，则现在就应考虑将这部分结余款在会计上确认营业外收入。
此时也就不适用该“初始确认豁免”条款了。

提问人：快枪 时间：2012-05-09 20:56:58
谢谢陈老师！！！
1 、关于第 6 年未用完部分全部转入应税收入，这只是税法上的规定，会计上可以这样处理吗？按照准则，与收益相关的政府补助，在支出发生（可支出已发生）时计入营业外收入，与资产相关的政府补助在资产预计期内平均分摊计入营业外收入。所以感觉在第 6年将未用完的款项全部转入营业外收入，准则上似乎缺少支持的依据啊。
2 、政府补助这块不确认递延税款，原理上是不是和内部研发费加计扣除一样，均属准则中的豁免条款？

回答人：chenyiwei
1 、如上，会计上确实不适合于在第 6 年将结余款转为营业外收入，而是在确定将出现结余且结余金额可以可靠估计时，结转营业外收入。 2 、是。

提问人：accountnow 时间：2012-07-12 10:00:41
回复 chenyiwei 的帖子
请教陈版，是否可以理解为因公共利益搬迁收到的政府补助，会计处理过程中不会涉及到递延所得税的确认？包括形成资产后，从专项应付款转入递延收益，随资产折旧一起摊销的递延收益？

回答人：chenyiwei
符合 118 号文适用条件的政策性搬迁，从规划搬迁次年起的 5 年内（如果搬迁在 5 年内结束的，则到结束日为止），在其核算中应不涉及递延所得税负债。